# 同一控制下企业合并，最终控制方的账务处理错误是否下推到合并方报表？

提问人：logxu 时间：2017-10-13 23:19:17
A、B均为P的控股子公司， 2017 年A以 1000 万元从P公司购买所持B公司全部股权，形成同一控制下的企业合并。B为最终控制方P公司以前年度从非同一控制下企业所购买， 2015 年 11 月P购入B公司支付对价 500 万元，该对价等于以收益法评估对B公司在基准日2015.6.30的评估值，P购入B的合并日为2015.12.31，但P未在合并日进行合并对价分摊，那么现在如何确定A公司对B公司的合并成本？对于P合并B时，B公司可辩认净资产公允价值与账面价值的差额如何追溯处理？

回答人：chenyiwei
应以P对B的合并日（2015.12.31）进行购买对价分摊，即首先对P的合并报表层面的账务处理错误进行调整，调整后再下推到A的合并报表层面。 2017 年A从P收购B的价格如不同于B的可辨认净资产（含商誉）以原购买日公允价值为基础持续计算到 2017 年内合并日的金额的，则差额调整资本公积。

提问人：logxu 时间：2017-10-14 09:37:55
谢谢陈老师的回复！ 补充提问：A在编制合并日后合并报表时，将长投账面价值调整到按权益法核算的结果时，是以B公司在原购买日公允价值为基础持续计算的结果确认，还是直接按B公司账面价值为基础持续计算的结果确认？

回答人：chenyiwei
应是前者。